臺灣臺中地方法院民事裁定
111年度消債更字第66號
聲  請  人   
即  債務人  劉宗杰  


代  理  人  陳玉芬律師（法扶）
相  對  人
即  債權人  中國信託商業銀行股份有限公司


法定代理人  利明献  
相  對  人
即  債權人  台北富邦商業銀行股份有限公司

法定代理人  程耀輝  
相  對  人
即  債權人  台中商業銀行股份有限公司

法定代理人  王貴鋒  
相  對  人
即  債權人  元大商業銀行股份有限公司


法定代理人  范志強  
相  對  人
即  債權人  台新國際商業銀行股份有限公司

法定代理人  尚瑞強  
相  對  人
即  債權人  台灣金聯資產管理股份有限公司


法定代理人  郭文進  
相  對  人
即  債權人  良京實業股份有限公司

法定代理人  平川秀一郎

上列當事人間因消費者債務清理事件，債務人聲請更生，本院裁
定如下：
    主      文
聲請人即債務人劉宗杰自中華民國111年 9月6日15時起開始更生
程序。
本件更生程序之進行由辦理更生執行事務之司法事務官為之。
    理      由
一、按債務人不能清償債務或有不能清償之虞，且無擔保或無優
    先權之債務總額未逾新臺幣1200萬元者，於法院裁定開始清
    算程序或宣告破產前，得向法院聲請更生。又法院開始更生
    程序之裁定，應載明其年、月、日、時，並即時發生效力。
    消費者債務清理條例第3條、第42條第1項、第45條第 1項分
    別定有明文。
二、聲請人即債務人聲請意旨略以：伊之財產及收入不足以清償
    無擔保或無優先權債務合計約新臺幣（下同） 1,068,228元
    ，前曾以書面向本院聲請債務調解而不成立。惟伊現平均每
    月收入約23,187元，扣除生活之必要支出後，實不足以清償
    償務，爰請求准予裁定開始更生程序等語。
三、經查：債務人主張之上開事實，業據提出財產及收入狀況說
    明書、債權人清冊、戶籍謄本、財團法人金融聯合徵信中心
    查詢當事人綜合信用報告回覆書、 107年、108年、109年度
    綜合所得稅各類所得資料清單、全國財產總歸戶財產查詢清
    單、勞工保險被保險人投保資料表、在職證明書、存摺為證
    ，並有本院109年度司消債調字第896號卷宗可稽。查，依聲
    請人所提出之生活支出單據，衡諸現今一般生活水準，尚屬
    相當，顯見其每月平均收入扣除必要支出後，已不足清償前
    揭積欠之債務。是本件聲請人主張其無擔保或無優先權之債
    務總額未逾1,200 萬元，且已不能清償，堪認真實。此外，
    債務人尚無經法院裁定開始清算或宣告破產之情事，復查無
    債務人有消費者債務清理條例第6條第 3項、第8條或第46條
    各款所定駁回更生聲請之事由存在，則債務人聲請更生，即
    屬有據，應予准許，爰裁定如主文第1項。
四、法院開始更生程序後，得命司法事務官進行更生程序，消費
    者債務清理條例第16條第1項定有明定，爰併裁定如主文第2
    項。
中　　華　　民　　國　 111　　年　　9 　　月　　6 　　日

                    臺灣臺中地方法院民事庭
                          法  官    顏世傑    
上為正本係照原本作成
本件不得抗告
本裁定已於111年9月6日公告。
中　　華　　民　　國　 111　　年　　9 　　月　　6 　　日
                    　　　書記官　  余怜儀